【裁判字號】    97,台抗,474
【裁判日期】    970626
【裁判案由】    違反森林法聲請具保停止羈押
【裁判全文】
最高法院刑事裁定              九十七年度台抗字第四七四號
抗  告  人  甲○○
                    號（
上列抗告人因違反森林法案件，不服台灣高等法院高雄分院中華
民國九十七年四月八日駁回聲請具保停止羈押之裁定（九十七年
度聲字第五六六號），提起抗告，本院裁定如下：
    主  文
抗告駁回。
    理  由
本件原裁定以抗告人甲○○在原審之聲請意旨略以：抗告人業已
坦承犯行並深受良心譴責，今後必恪遵法律，且抗告人年歲已高
，又患有多項疾病須治療（高血壓、十二指腸潰瘍、痛風等症）
，而抗告人家人往後生活靠抗告人承擔及處理，為免家人生活陷
於困境，請准裁定停止羈押，俾便抗告人受刑前得以返家安排家
中日後生活，抗告人絕不會逃亡也絕不會再犯違法之事云云。原
裁定以抗告人經法官訊問後，認為犯刑法第三百二十一條之竊盜
罪，其嫌疑重大，有事實足認為有反覆實施同一犯罪之虞，而有
羈押之必要者，得羈押之；刑事訴訟法第一百零一條之一第一項
第五款定有明文。又法院為羈押之裁定時，其本質上係使刑事訴
訟程序得以順利進行，或為保全證據或為擔保嗣後刑之執行，而
對被告所實施剝奪其人身自由之強制處分，法院僅須審查被告犯
罪嫌疑是否重大、與有無賴此保全偵審或執行之必要，關於羈押
原因之判斷，尚不適用訴訟法上之嚴格證明原則。且被告有無刑
事訴訟法第一百零一條之一第一項規定之情形，應否羈押及羈押
後其原因是否仍然存在，有無繼續羈押之必要，俱屬事實問題，
法院容有依法認定裁量之職權。本件抗告人曾於民國七十八年間
因竊盜及違反森林法案件，經法院判處有期徒刑一年六月確定在
案，又於八十五年間因竊盜及違反森林法案件，經法院判處有期
徒刑一年八月併科罰金新台幣一百零一萬元確定在案，並於九十
二年二月一日執行完畢，詎抗告人仍不知悔改，復於九十六年三
月五日再犯本件竊盜及違反森林法案件，經第一審法院判處有期
徒刑二年六月，併科罰金新台幣一千五百八十五萬二千元在案，
抗告人確有反覆實施刑法第三百二十一條第一項加重竊盜罪之虞
，原審法院認為有刑事訴訟法第一百零一條之一第一項第五款之
情形，非予羈押，顯難進行審判或執行，而執行羈押在案。又抗
告人所犯疾病，經台灣高雄看守所九十六年十月二十四日高所衛
字第０九六九００三三四七號函覆稱：「被告（即抗告人）經診
查：右踝有痛風石及血壓偏高情形，依醫囑轉病舍照護，並持續
門診追蹤治療」等情，有該函文附於原審法院九十六年度聲字第
一０五四號卷可稽，抗告人並無非保外就醫不能痊癒之情形。依
上所述，本件羈押原因尚未消滅，所請具保停止羈押，自難准許
，因而裁定駁回其聲請，經核並無不合。抗告意旨仍以抗告人犯
罪後已深知悔悟，急預返家處理家務及財務問題，且已判刑確定
為由，指摘原裁定不當。惟查有無刑事訴訟法第一百零一條之一
第一項第五款之情形，為事實審法院認事職權之合法行使，不得
任意指為違法，抗告意旨就此依憑己見任意指摘原裁定為違法，
為無理由，應予駁回。
據上論結，應依刑事訴訟法第四百十二條，裁定如主文。
中    華    民    國  九十七  年    六    月  二十六  日
                      最高法院刑事第五庭
                          審判長法官  陳  正  庸
                                法官  賴  忠  星
                                法官  林  秀  夫
                                法官  宋      祺
                                法官  陳  祐  治
      本件正本證明與原本無異
                                      書  記  官
中    華    民    國  九十七  年    七    月    三    日
                                                      K


司法院資訊處製作；財團法人民間司法改革基金會備份。
